

Florian Copez

Développeur Web

Travaillant depuis plus de 10 ans dans le secteur de la construction, j'ai décidé de me lancer dans un domaine que j'apprécie particulièrement et de relever un nouveau challenge : celui d'être développeur web. Suite à ma formation réussi chez O'Clock ainsi qu'un stage de 3mois, je suis à la recherche d'une entreprise pour continuer à progresser dans ce domaine.

CONTACT





- florian.copez@gmail.com
- in https://www.linkedin.com/i
 n/florian-copez/
- https://portfolio-floriancopez.vercel.app/

TECHNIQUES



COMPÉTENCES

Capacité d'adaptation Rigueur Travail en équipe Bon sens relationnel Autonomie

CENTRES D'INTERET

Jeux videos /sociétés Cuisine Sports

FORMATIONS

Avr 2023 - Sept 2023 Ecole O'CLOCK

TITRE PROFESSIONNEL de niveau V : Développeur web & web mobile

- Socle (HTML/CSS, PHP, Javascript, MySQL)
- Spécialisation Symfony
- Projet professionnel réalisé en autonomie et en équipe, de la commande à la livraison d'un produit fonctionnel

Sept 2013 - Aout 2015 ITEDEC

BAC PRO Technicien du batiment etudes et economies

EXPERIENCES PROFESSIONNELLES

Sept 2023 - Dec 2023 SIGMA VISION

Développeur Web Fullstack

- Développement d'un module d'analyse de marché
- HTML 5, CSS 3, Bootstrap, PHP 8.2, MySQL, Javascript, jQuery

Aout 2023 Ecole O'Clock

Développeur Web Back-end

- Développement d'une application web communautaire
- PHP 7.2, Symfony 5.4, Bootsrap, MariaDB

Mai 2022 - Dec 2019 CEC RAILWAY

Assistant Conducteur de Travaux

- Dimensionnement, suivi, et pilotage des prestations de sécurité ferroviaire.
- Gestion des équipes (formations, contrôle des prestations et des agents, suivi du plan de veille)

Avril 2019 - Avril 2022 CEC RAILWAY

Opérateur Sécurité Ferroviaire

 Réalisation des prestations de sécurité ferroviaire. ASP - Annonceur/Sentinelle (encadrement des équipes, briefing, organisation, travaux de jour/nuit).

Août 2016 - Mars 2019 LEROY MERLIN

Conseiller de Vente Electricité/ Plomberie

 Accompagnement, garantir la satisfaction des clients et atteindre les objectifs de vente.